臺灣高雄地方法院刑事判決　　　　　　　　　　　　　九十年度易緝字第一六四號
　　公　訴　人　臺灣高雄地方法院檢察署檢察官
　　被　　　告　甲○○
右列被告因違反家庭暴力防治法等案件，經檢察官提起公訴（八十八年度偵字第二三
五八七號），本院判決如左：
    主  文
甲○○連續違反法院依家庭暴力防治法第十三條所為之禁止間接騷擾行為之裁定，處
拘役伍拾玖日，如易科罰金，以參佰元折算壹日。
    事  實
一、甲○○原係乙○○○之配偶（二人於八十八年十月二十八日經本院判決准予離婚
    確定），二人於八十八年九月間尚具有家庭暴力防治法第三條第一款所規定之家
    庭成員關係。因甲○○曾對乙○○○實施身體上不法侵害之傷害行為，經乙○○○向本院聲請核發民事通常保護令，並經本院於民國八十八年九月七日核發八十
    八年度家護字第一九八號民事通常保護令，裁定令甲○○不得對乙○○○實施身
    體或精神上不法侵害之行為，亦不得直接或間接為騷擾之聯絡行為，該保護令有
    效期間為六個月，並於八十八年九月十六日送達甲○○。甲○○於收受上開保護
    令後，竟心生不滿，乃基於違反前揭保護令及恐嚇危害安全之概括犯意，連續於
    八十八年九月十七日十七時許、同年月二十日十八時許，前往高雄縣鳥松鄉○○
    路四一三號其岳父丙○○之住所即乙○○○當時之居所找乙○○○，適乙○○○
    外出工作，甲○○乃連續以言語恫嚇丙○○，曰：「如果你女兒乙○○○跟我離
    婚，我就給你好看」等語，以此加害身體之言詞恐嚇丙○○，致丙○○因此心生
    畏懼，致生危害於丙○○安全，並以上揭言語，製造使人心生畏怖之情境而間接
    騷擾乙○○○。嗣於八十八年九月二十日經丙○○報警處理而當場查獲。
二、案經高雄縣警察局仁武分局報告台灣高雄地方法院檢察署檢察官偵查起訴。
    理  由
一、被告甲○○經合法傳喚未到庭。訊據被告於本院調查時固坦承有於右揭時地至被
    害人丙○○前揭住處，然矢口否認有何違反保護令或恐嚇危害安全之犯行，辯稱
    ：伊係去找乙○○○的父母談伊與乙○○○離婚之事，並未出言恐嚇云云。惟查
    ：（一）右揭事實，業據被害人乙○○○於警訊及本院審理中，被害人丙○○於
    警訊中，證人即被害人乙○○○之妹楊素曇於本院審理中證述綦詳，且互核相符
    ，堪認被害人所指為真實。（二）被告與被害人乙○○○間離婚案件早於八十八
    年九月一日分案繫屬於本院，並於八十八年十月二十八日經本院判決離婚，此業
    據本院查明，並有八十八年度婚字第八四六號民事判決乙份在卷可按，斯時離婚
    之訴既已在法院審理中，被告何須再與被害人乙○○○之父母商談離婚事宜，且
    離婚係被告與被害人乙○○○間之事，被告應該係找被害人乙○○○商談，而不
    是找其岳父母商量，從而被告稱伊係去找岳父母談離婚之事云云，顯與事理有違
    ，不足採信。（三）被害人乙○○○係於八十八年八月十八日離開被告住所，搬
    回娘家居住，且被告知情等語，業據被害人乙○○○於本院調查時指訴綦詳，是
    被告稱伊不知被害人乙○○○當時之居所云云顯不足採信。又被告係於八十八年
    九月十六日收受通常保護令裁定，此有送達證書一紙附卷可查，而被告於收受之
    翌日即前往其岳父家找被害人乙○○○，因被害人乙○○○不在乃對其岳父恐嚇
    ，此業據被害人丙○○於警訊中指訴綦詳，可徵被告係因不滿被害人乙○○○向
    法院聲請保護令才去找被害人乙○○○。再者被告恐嚇丙○○之行為足使被害人
    乙○○○因此擔心其父母親受其連累，而心生畏怖情境，是被告之行為，要與家
    庭暴力防治法第二條第三項規定之騷擾相符，雖被害人乙○○○當時不在家，然
    被告之行為亦應構成間接騷擾。綜上所述，被告辯解不足採信，本案罪證明確，
    犯行堪以認定。
二、被告違反法院依家庭暴力防治法第十三條所為之禁止間接騷擾裁定，而恐嚇被害
    人乙○○○之父丙○○之犯行，核係犯家庭暴力防治法第五十條第二款之違反保
    護令罪及刑法第三百零五條之恐嚇危害安全罪。其前後二次違反保護令及恐嚇危
    害安全之行為，時間緊接，所犯罪名相同，均係出於概括之犯意為之，為連續犯
    ，應依刑法第五十六條之規定論以一罪，並加重其刑。被告所犯上開二罪，係以
    一單一行為同時觸犯數罪名，為想像競合犯，爰依刑法第五十五條之規定，從一
    重之違反家庭暴力防治法第五十條第二款之違反保護令罪論處。爰審酌被告前已
    經本院裁定應遵守保護令，卻仍犯下本件犯行，顯見被告無視於司法機關之公權
    力，且犯後猶飾詞卸責，並無悔意，及其犯罪方式與其他一切情狀，量處如主文
    所示之刑。按刑法第四十一條，已於九十年一月十日修正公布，並於同月十二日
    施行，其第一項前段規定為「犯最重本刑為五年以下有期徒刑之罪，而受六月以
    下有期徒刑或拘役之宣告，因身體、教育、職業或家庭之關係或因其他正當事由
    ，執行顯有困難者，得以一元以上三元以下折算一日，易科罰金。」，本件被告
    犯罪後，上開法律已變更，依最高法院二十四年七月刑庭總會決議，易科罰金之
    事項，應依刑法第二條第一項之規定，適用修正後之刑法第四十一條之新法，本
    件爰諭知易科罰金折算標準，以資懲儆。
三、被告經合法傳喚無正當理由不到庭，本院認為應科拘役之案件，爰不待其陳述逕
    行判決。
據上論斷，應依刑事訴訟法第二百九十九條第一項前段、第三百零六條、家庭暴力防
治法第五十條第二款，刑法第二條第一項前段、第十一條前段、第五十六條、第三百
零五條、第五十五條、修正後第四十一條第一項，罰金罰鍰提高標準條例第一條前段
、第二條，判決如主文。
中      華      民      國    九十一    年      四      月      八      日
                                  臺灣高雄地方法院刑事第三庭
                法  官    李淑惠
右正本證明與原本無異。
如不服本判決，應於判決送達後十日內，向本院提出上訴狀。
                                      書記官    曾秀鳳
中      華      民      國    九十一    年      四      月      八      日
